# 销售退回其后事项的疑问？

提问人：hcl1986 时间：2013-02-13 08:53:13
上年销售在资产负债表日退回属于调整事项么？

回答人：chenyiwei
按照现行中国准则的说法是作为调整事项的。《讲解 2010 》：“企业在资产负债表日已根据收人确认条件确认资产销售收入，但资产负债表日后获得关于资产收入的进一步证据，如发生销售退回等，此时也应调整财务报表相关项目的金额。需要说明的是，资产负债表日后发生的销售退回，既包括报告年度或报告中期销售的商品在资产负债表日后发生的销售退回，也包括以前期间销售的商品在资产负债表日后发生的销售退回”。 但我理解这种做法并不合理，在IFRS下也没有作为调整事项的规定。个人更倾向于不就期后销售退回调整财务报表。